Inventaris van het archief van mr. P.B. van Lelyveld [levensjaren 1750-1824], 1547-1795
Nationaal Archief, Den Haag
- Generaliteitszaken, II.
  - Handelscompagnieën, I.
    - Resolutie van de Staten-Generaal betreffende de vaart en handel op en van Essequebo en Demerary, 1789 met lijst van retroacta, Gedrukt., 1772-1789; 119; 2 stukken
    - Stukken betreffende het bestuur van Essequebo en Demerary, 1786-1787; 120; 1 omslag
    - Stukken betreffende de opheffing van de W.I.C. en de oprichting van een Kolonieraad, 1787-1792; 121; 1 omslag
    - Memorie van mr. Willem C. Boers, independentfiscaal van Kaap de Goede Hoop, aan de bewindhebbers van de V.O.C., over het onrechtmatig optreden van functionarissen van de compagnie en de armoedige staat van de burgerij van de Kaap, met bijlagen. Gedrukt., (1782); 122; 1 omslag
  - Besmettelijke ziekten, J.
    - Plakkaat van de Staten-Generaal ter voorkoming van de pest in de Republiek, die gesignaleerd is in Marseille en Toulon, met vertaling in het frans. Gedrukt., 1721; 123; 2 stukken
    - Bekendmaking aan boeren over geneesmiddelen ter bestrijding van de heersende ziekte onder het rundvee, Gedrukt., z.d; 124; 1 stuk
- Diversen, III.
  - Register van secrete resoluties van de Staten-Generaal, 1668. Afschrift eind 17e eeuws, [2e helft 17e eeuw]; 125; 1 deel
- Stukken betreffende inventarisaties, IV.
  - Oude inventaris en andere stukken betreffende het archief en de laatste inventarisatie, 1844-1982; 126; 1 omslag